# 暂估转固时尾部工程如何进行相关会计处理

提问人：陈小霖 3232 时间：2020-10-29 11:33:07
某风电厂基础设施已经基本完工，风电机组已经投产。根据总投资概算和实际情况还有部分尾部工程尚未签订合同，或者已经签订合同还未履行。关于尾部工程相关会计处理我有两种想法，想咨询一下陈版主和各位老师； 1 、如果这些预计将签订的合同有发生的必要依据，而且这些尾部工程或者待发生相关支出不具有形成单独固定资产的能力，往往需要分摊进入各项已经投产的固定资产，是否可以在预转固时根据工程概算预估这部分合同金额进行暂估转固？ 2 、如果在预转固时不暂估这些预留尚未签订合同的工程投资，那是否待这些投资实际发生完工后，再分摊进入各项已经预转固的固定资产？
如果尾部工程能够形成独立的固定资产，但在其他经营用固定资产转固时尚未签订合同，我认为预转固时不应暂估这部分工程投资，应在其工程支出实际发生完工投入使用后再转入固定资产。

回答人：chenyiwei
1 、在预转固时不暂估这些预留尚未签订合同的工程投资，待这些投资实际发生完工后，再分摊进入各项已经预转固的固定资产。
2 、如果尾部工程能够形成独立的固定资产，但在其他经营用固定资产转固时尚未签订合同，则预转固时不应暂估这部分工程投资，应在其工程支出实际发生完工投入使用后再转入固定资产。